【裁判字號】    97,抗,70
【裁判日期】    970527
【裁判案由】    本票裁定強制執行
【裁判全文】
臺灣臺南地方法院民事裁定                97年度抗字第70號
抗  告  人  甲○○
相  對  人  陳漢昌即車王機車行
上列當事人間本票裁定強制執行事件，抗告人對於中華民國97年
3月21日本院97年度司票字第494號裁定提起抗告，本院裁定如下
：
    主  文
抗告駁回。
抗告程序費用新臺幣壹仟元由抗告人負擔。
    理  由
一、本件抗告意旨略以： 本件抗告人於民國97年1月17日以機車
    向相對人借款新臺幣（下同）49,000元，並訂有12期之分期
    還款契約，且於簽約日繳交第1期分期款5,150元，後抗告人
    因故將機車所有人變更為他人，因此相對人對抗告人提出一
    次清償之請求，抗告人亦有還款之誠意，因此請相對人提列
    還款總金額及利息，因相對人主張抗告人應照簽立之分期還
    款總金額即61,800元清償，抗告人對此提出異議，並主張應
    扣除第1期繳款後之金額（按即49,000元-5,150元=43,850元
    ）加2個月之利息為合理之清償總金額， 兩造因無法取得共
    識，相對人因此對抗告人提出本件本票准許強制執行事件。
    本件抗告人確有還款之誠意，也確認相對人之債權，然相對
    人債權之請求金額包括原借款本金及分期之利息，未扣除抗
    告人已繳還之第1期分期金， 雖相對人所提出如附表所示之
    本票總金額並非偽造及變造，然卻與事實不符，為此提起抗
    告，准將原裁定廢棄，更為合法之裁定等語。
二、按在票據上簽名者，依票上所載文義負責；本票發票人所負
    責任與匯票承兌人同；付款人於承兌後應負付款之責；本票
    未載到期日者，視為見票即付；執票人向本票債務人行使追
    索權時，得請求自到期日起之利息，如無約定利率者，依年
    利6釐計算之利息；見票即付之本票， 以提示日為到期日。
    票據法第5條第1項、第121條、第52條第1項、第120條第2項
    、第124條準用同法第97條第1項第2款、第66條第1項分別定
    有明文。又按本票執執票人向本票發票人行使追索權時，得
    聲請法院裁定後強制執行， 票據法第123條亦定有明文。再
    按本票執票人依票據法第123條之規定， 聲請法院裁定許可
    對發票人強制執行，係屬非訟事件，此項聲請之裁定，及抗
    告法院之裁定，僅依非訟事件程序，以審查強制執行許可與
    否，並無確定實體上法律關係存否之效力，如發票人就票據
    債務之存否有爭執時，應由發票人提起確認之訴，以資解決
    （最高法院56年台抗字第714號、 57年台抗字第76號判例意
    旨參照）。
三、本件相對人主張：相對人執有抗告人為共同發票人如附表所
    示之本票1紙， 約定按年利率百分之19.8計付利息，並免除
    作成拒絕證書， 然相對人於民國97年1月17日提示未獲付款
    ， 爰依票據法第123條之規定聲請裁定許可強制執行等情，
    已據相對人提出如附表所示之本票1紙為證， 抗告人復不爭
    執如附表所示之本票1紙確為其所簽發， 是原裁定准抗告人
    於如附表所示發票日共同簽發之系爭本票，內載憑票交付相
    對人61,800元，及自97年1月17日起至清償日止， 按年息百
    分之19.8計算之利息，得為強制執行，依前揭說明，即無不
    合。抗告人雖以前揭情詞提起抗告，然本件相對人既為執票
    人，而抗告人為發票人，抗告人自應對執票人即相對人負發
    票人之責任，且經本院依形式上審核相對人執以聲請裁定強
    制執行之本票，亦無不應予准許之情形；況依前揭說明，縱
    令抗告所稱屬實，或有其他之抗辯、或實質上之法律爭執，
    亦係實體上問題，應另行起訴解決，其提起抗告為無理由，
    應予駁回。
四、又按依法應由關係人負擔費用者，法院裁定命關係人負擔時
    ，應一併確定其數額；前項費用之負擔，有相對人者，準用
    民事訴訟法有關訴訟費用之規定， 非訟事件法第24條第1項
    及同法第21條第2項分別定有明文。 本件抗告業經駁回在案
    ，依上開法條規定，本院應予確定訴訟費用額。茲因，抗告
    人提起本件抗告， 除繳納抗告費1,000元外，未有其餘訴訟
    費用之支出。是以，本件應由抗告人負擔之訴訟費用額確定
    為1,000元。
五、據上論結，本件抗告為無理由，依非訟事件法第46條、第21
    條第2項、第24條第1項， 民事訴訟法第495條之1第1項、第
    449條第1項、第95條、第78條，裁定如主文。
中    華    民    國     97    年    5    月    27    日
                  民事第二庭  審判長法  官  楊清安
                                    法  官  周紹武
                                    法  官  陳金虎
以上正本證明與原本無異。
本裁定不得再抗告。
中    華    民    國     97    年    5    月    27    日
                                    書記官  朱小萍
 附表：
┌────┬────┬──────┬──────┬─────┐
│發票人  │票據號碼│發  票  日  │到  期  日  │ 票面金額 │
│        │        │            │            │（新臺幣）│
├────┼────┼──────┼──────┼─────┤
│甲○○  │無      │97年1月17日 │未      載  │61,800元  │
│葉懿漫  │        │            │            │          │
└────┴────┴──────┴──────┴─────┘


司法院資訊處製作；財團法人民間司法改革基金會備份。
